臺灣臺中地方法院刑事判決
111年度交易字第27號
公  訴  人  臺灣臺中地方檢察署檢察官
被      告  何華梅


上列被告因過失傷害案件，經檢察官提起公訴（110年度偵字第3
2398號），本院判決如下：
    主    文
本件公訴不受理。
    理    由
一、公訴意旨如附件起訴書所載。
二、按告訴乃論之罪，告訴人於第一審辯論終結前，得撤回其告
    訴；又告訴經撤回者，法院應諭知不受理之判決，並得不經
    言詞辯論為之，刑事訴訟法第238條第1項、第303條第3款及
    第307條分別定有明文。 
三、查本件告訴人邱馨毅、邱怡靜告訴被告何華梅之過失傷害案
    件，檢察官認被告係犯刑法第284條前段之過失傷害罪，依
    同法第287條前段之規定，須告訴乃論。茲據告訴人邱馨毅
    、邱怡靜於第一審辯論終結前具狀撤回告訴，有撤回告訴聲
    請狀1紙在卷可參，依照上開說明，爰不經言詞辯論，逕為
    諭知不受理之判決。
據上論斷，應依刑事訴訟法第303條第3款、第307條，判決如主
文。
本案經檢察官洪淑姿提起公訴，檢察官藍獻榮到庭執行職務。
中　　華　　民　　國　　111 　年　　3 　　月　　21　　日
                  刑事第七庭    法　官　尚安雅
以上正本證明與原本無異。
如不服本判決應於收受送達後20日內向本院提出上訴書狀，並應
敘述具體理由；其未敘述上訴之理由者，應於上訴期間屆滿後20
日內向本院補提理由書（均須按他造當事人之人數附繕本）「切
勿逕送上級法院」。
告訴人或被害人如不服判決，應備理由具狀向檢察官請求上訴，
上訴期間之計算，以檢察官收受判決正本之日起算。
                        　　　　書記官 鐘麗芳
中　　華　　民　　國　　111 　年　　3 　　月　　21　　日
【附件】
臺灣臺中地方檢察署檢察官起訴書　　
                                    110年度偵字第32398號
　　被　　　告　何華梅　女　32歲（民國00年0月0日生）
　　　　　　　　　　　　住○○市○○區○○路000巷000弄00
　　　　　　　　　　　　　號
　　　　　　　　　　　　國民身分證統一編號：Z000000000號
上列被告因過失傷害案件，已經偵查終結，認應該提起公訴，茲
將犯罪事實及證據並所犯法條分敘如下：
    　　犯罪事實
一、何華梅於民國110年8月17日17時許，騎乘車牌號碼000-000
    號普通重型機車搭載其子，沿臺中市大甲區水源路452巷119
    弄由北往南方向行駛。於同日17時13分許，行至水源路452
    巷119弄與158弄巷口時，應注意車前狀況，並隨時採取必要
    之安全措施，且應依標誌或標線之規定行駛，又依當時情形
    並無不能注意之情事，竟疏於注意，未依特定標線禁制規定
    行車而越過中間雙黃線逆向行駛，且未在路口注意車前狀況
    注意有無左右來車即逕行進入路口。適有邱馨毅騎乘車牌號
    碼000-0000號普通重型機車搭載其妹邱怡靜，沿水源路452
    巷由東往西方向行駛，亦疏於注意車前狀況而逕行騎入該巷
    口，何華梅見狀緊急剎車，邱馨毅見狀雖亦緊急剎車，惟無
    法剎住，其機車遂往左前方滑行出去而人車倒地，邱馨毅因
    而受有左側膝部挫傷、左側手肘擦傷、腹壁擦傷等傷害;邱
    怡靜則受有左側肩膀挫傷、左側前胸挫傷、左側肩膀擦傷、
    胸部擦傷、左側手肘擦傷、左側手部擦傷、左側膝部擦傷、
    頸部肌肉、筋膜及肌腱拉傷等傷害。何華梅見邱馨毅之機車
    倒地，邱怡靜跌坐在地上，遂往前欲將邱怡靜扶起，遭邱怡
    靜斥責不要扶她，何華梅見遭邱怡靜驅趕，即逕自騎乘機車
    離去(所涉肇事逃逸部分，另為不起訴處分)。經警據報前往
    現場處理，並調閱監視器始知上情。
二、案經邱馨毅、邱怡靜訴由臺中市政府警察局大甲分局報告偵
    辦。
　　　　　證據並所犯法條
一、證據清單
編號 證   據 待證事實 1 被告何華梅於警詢、偵訊時之供述。 被告何華梅否認有何過失，辯稱: 伊到路口時有左右看，伊看到左側有2個妹妹，騎車的妹妹轉頭跟後面的妹妹在聊天開玩笑，伊就剎車停止，但騎車妹妹轉過頭來發現伊的機車，就緊張尖叫，方向盤歪歪扭扭往前約20公尺就倒下，伊的機車與對方沒有發生碰撞等語。雖被告辯稱其在路口即已剎車，惟依路口監視器畫面(見偵卷第77頁以下、第83頁以下之監視器畫面)可知，被告騎乘機車沿水源路452巷119弄往事故地點時，係越過中間雙黃線逆向行駛，而且其剎車停車地點已在巷口之網狀線內並已靠近452巷之中間雙黃線，被告顯然未依特定標線禁制規定行車，且未在路口注意車前狀況即注意有無左右來車，即逕行騎入該路口，於發現告訴人邱馨毅之機車時，雖然緊急剎車，並剎住致未與告訴人邱馨毅之機車發生碰撞，惟已致告訴人邱馨毅無法反應，致其往左側閃避而摔倒受傷，其有過失甚明。而告訴人邱馨毅雖亦有未注意車前狀況之過失，惟仍無法解免被告之過失責任。 2 證人即告訴人邱馨毅、邱怡靜於警詢、偵訊時之證述。 全部犯罪事實。 3 道路交通事故現場圖、道路交通事故調查報告表（一）、（二）、臺中市政府警察局道路交通事故初步分析研判表、現場及車損照片、現場監視器及行紀錄器之截取畫面及光碟、臺中市政府警察局道路交通事故肇事人自首情形紀錄表、臺中市政府警察局道路交通事故談話紀錄表、臺中市政府警察局道路交通事故當事人酒精測定紀錄表、當事人登記聯單、舉發違反道路交通管理事件通知單等 全部犯罪事實。  光田綜合醫院診斷證明書2份。 告訴人邱馨毅、邱怡靜確實因本件車禍而受有犯罪事實欄所載之傷害之事實。 
二、按汽車行駛時，駕駛人應注意車前狀況及兩車併行之間隔，
    並隨時採取必要之安全措施。機車行駛至交岔路口，其轉彎
    ，應依標誌或標線之規定行駛。道路交通安全規則第94條第
    3項、第99條第2項前段訂有明文。被告駕車對於前揭規定自
    應遵守，然其竟疏於注意致發生本件車禍，其有過失甚明，
    且與告訴人等所受之傷害結果間，有相當因果關係，是被告
    犯嫌，堪以認定。至被告於偵訊時主張告訴人邱怡靜才是與
    其發生事故機車之駕駛，惟告訴人邱怡靜當時係穿藍色短T
    恤、藍色牛仔短褲，沒有穿外套，而告訴人邱馨毅係穿蘋果
    綠外套、黑色長褲、白色運動鞋等情，為其等於偵訊時陳述
    在卷，核與監視器畫面擷圖相符，故當日之駕駛係告訴人邱
    馨毅無誤，被告此部分之爭執，顯有誤會，併此敘明。
三、核被告所為，係犯刑法第284條前段過失傷害罪嫌。其以一
    過失行為致告訴人2人受傷，係一行為觸犯數罪名之想像競
    合犯，請論以一罪。
四、依刑事訴訟法第251條第1項提起公訴。　　　　　
　　　此　致
臺灣臺中地方法院
中　　華　　民　　國　 110　　年　　11　　月　　25　　日
                    　　　　　檢  察  官  洪淑姿
本件正本證明與原本無異
中　　華　　民　　國　 110　  年　  12    月　　14  　日
                              書  記  官  張惠娟
附錄本案所犯法條全文　　　　　　　　　　　　
中華民國刑法第284條
因過失傷害人者，處 1 年以下有期徒刑、拘役或 10 萬元以下
罰金；致重傷者，處 3 年以下有期徒刑、拘役或 30 萬元以下
罰金。